臺灣苗栗地方法院刑事判決　　　　　　　 96年度易字第217號
公　訴　人　臺灣苗栗地方法院檢察署檢察官
被　　　告　丙○○
選任辯護人　何邦超律師
上列被告因竊盜案件，經檢察官提起公訴（96年度偵字第861 號
），本院判決如下：
    主  文
丙○○竊盜，累犯，處有期徒刑壹年陸月。
　　事  實
一、丙○○前於民國91年間因竊盜案件，經本院判處有期徒刑6
    月確定，並於91年8 月1 日易科罰金執行完畢，嗣又因竊盜
    案件，經臺灣高等法院臺中分院以94年度上易字第1472號判
    處有期徒刑1 年2 月確定，甫於96年1 月12日縮短刑期假釋
    出監，並於假釋期間交付保護管束。詎丙○○仍不知悔改，
    基於意圖為自己不法所有之犯意，於96年2 月5 日17時30分
    許，在桃園縣八德市○○路○ 段189 巷29弄1 衖2 號太力水
    電工程有限公司（以下稱太力公司）宿舍倉庫內，利用受僱
    於太力公司擔任水電配管工作之際，竊取太力公司所有由乙
    ○○所管領之600V聚氯乙烯絕緣電線19捲，值新臺幣（下同
    ）19,000元，得手後，以機車將之載回家中，途經苗栗縣頭
    份鎮○○路與民族路口時，為警發覺可疑攔檢查獲。
二、案經苗栗縣警察局頭份分局報請臺灣苗栗地方法院檢察署檢
    察官偵查起訴。
    理  由
壹、程序部分：
    按贓物認領保管單乃係具有公務員身分之司法警察，就其所
    查獲物品，發還給被害人收執之文書證明，其製作乃係本於
    其法定職務為之，並經被害人確認無訛，其真實之保障極高
    ，依刑事訴訟法第159 條之4 第1 款規定，自有證據能力。
    辯護人之辯護意旨認上述贓物認領保管單無證據能力，容有
    誤會，附此敘明。
貳、實體部分：
一、本件被告丙○○矢口否認有竊盜犯行，辯稱：「事實上是我
    是假釋期間，當天警察攔下來看我，我隔天要報到，警察看
    到我有竊盜的前科，就一直認為我有偷。事實上我真的沒有
    偷，那些電線是在工地搬的，這些電線是我從工地直接載回
    家裡面，隔天要直接去工地工作，因為我96年2 月6 日要跟
    觀護人報到，所以我就想騎機車回去苗栗順便跟觀護人報到
    ，報到完之後，我再騎機車回工地上班。我們通常領料是在
    早上領到工地，很多的小包需要的量，因為我有鑰匙，中午
    會叫我直接去載那些料，結果那些人跑到10幾樓，說隔天再
    用，我是因為要趕隔天的報到，下午5 點多離開工地，所以
    我於96年2 月5 日下午5 點半下班，我就把這些電線放在我
    機車的腳踏墊及後座那邊，我就騎機車從桃園縣八德市○○
    路○ 段189 巷29弄1 衖2 號對面的工地，把電纜線放在我機
    車的腳踏墊及後座，綁著，然後我就一路從桃園騎機車到苗
    栗縣造橋鄉，經過頭份，我的肚子餓，就去買麵包，我一出
    來，在頭份鎮○○路與民族路口，警察就把我機車圍住，等
    我出來，就把我抓起來。」等語。
二、惟查：
（一）證人張義鐏於本院審理時結證稱：「（問：提示96年度偵
      字第861 號卷附第25頁贓物認領保管單，這張保管單上面
      的物品是你個人所有，還是太力水電工程有限公司所有？
      ）公司所有。」、「（問：上述的保管單有寫說是在桃園
      縣八德市○○路○ 段189 巷29弄1 衖2 號的宿舍倉庫被竊
      ，這是你的陳述嗎？）是的。」、「（問：你是怎麼知道
      上述物品是在上述地址的宿舍倉庫被竊？）因為我們那時
      候要做結構穿線，我們大量進線，都是放在我們宿舍的倉
      庫裡面，我們都有單據。」、、、「（問：這個東西是公
      司的，你剛才說是放在倉庫的，你怎麼知道是在倉庫被竊
      ？）因為被告來應徵時，我們看他是更生的，我們就給他
      一個機會，公司就給被告同樣的鑰匙，我們那時候也都相
      信他，我們不是一開始就給他鑰匙，我們是看他表現不錯
      ，所以才給他鑰匙，我是管理人員，所以比較晚回去，那
      天他說他要去參加管訓之類的，要提早走，我們不曉得會
      發生這樣的事情。」、、、「（問：既然你沒有看他回去
      宿舍，你怎麼知道被告回去宿舍拿那些電線？）因為那些
      電線是我們公司的，在那個工地只有我們用那個型號，且
      我們有單據可以為證。」、「（問：你有看到被告拿取上
      揭物品嗎？）沒有。」、、、「（問：在被告參加管訓報
      到回來之後，如果被告要回到工地工作，被告是否需要這
      些600V聚氯乙烯絕緣電線？）不需要，因為被告那時候所
      作的是水管類的工作，我們不可能叫他去做電線方面的工
      作，因為在96年1 月28日之前我們有失竊不同型號的絕緣
      線20幾捲，我們有特別注意，且有備案。」、「（問：被
      告都不曾用這些電線工作嗎？）沒有，因為工作都是我在
      處理的，我是我們公司的現場監工人員，被告這段工作期
      間，我都叫他去修整水管。」、「（問：你是否在偵卷第
      34頁96年3 月9 日檢察官訊問時，你答覆檢察官問話，你
      說這些電線只有你自己及你的上司可以去領，而被告沒有
      去領，有何意見？）沒有錯。」、、、「（問：你是否知
      道你在贓物領據的這19捲的料，有沒有人去領料出來？）
      沒有，是放在倉庫裡面，之前沒有。」、、、「（問：買
      回來之後，這些料都沒有領用過？）有的。」、「（問：
      請回答買進來多少料，領了多少料？）那段時間是我們大
      量進貨的時候，約100 捲，領了多少料，我要回去查資料
      。」、、、「（問：你既然都要翻資料，你怎麼會向法院
      說都沒有人去領料？）我的意思是說被告走之前的前幾個
      小時都沒有人去領料，但是之前每天都有人去領料。」、
      「（問：你們領料是要去工地上班之前去領，還是下班之
      前下午1 、2 點去領的？）我們上班時，會依照我們小包
      商所提出的需求在隔天上班時，將他們需要的料帶到工地
      去，由包商去領，中午吃飯時還有一次，除此之外，不會
      再有領料了。」、、、「（問：你在警察局及偵查中所述
      ，是否實在？）實在。」、「（問：你與被告有無仇恨？
      ）沒有、、，我要強調一點，當初在派出所時，被告承認
      從我們倉庫取走電線。」、「（問：你在被告丙○○於你
      們工地任職期間，有沒有同意他把工作用完剩下的料自己
      帶回去？）不可以。」、「（問：你在警察局具領回來的
      電線是已經使用過的廢料、剩料，還是完整的沒有拆封的
      新品？）新品。」、「（問：你在桃園的那個工地，有沒
      有曾經發生過工人將貴公司所有的電線帶回家裡去，隔天
      或是隔數天之後，才帶回工地工作？）沒有。」、、、「
      （問：就你監工的立場，可不可以這樣做？）我們這工作
      ，要有職業道德，就我監工的立場，我認為不可以這樣做
      。」、「（問：你們在施作配電線路的工程時，是否按照
      埋設水管的長度穿入電線？）我們是按照施工的迴路圖，
      每1 節需要多少電線都不一樣，從1 端拉到另1 端，如果
      有剩下就把它剪下來，然後拿到下1 節，如果最後有剩下
      來短短的話，我們還是要收回來，經過工務所的倉庫查驗
      ，因為電線很貴，短短的還可以作插座的迴路。」、「（
      問：這種電線在施工過程有沒有辦法省著用？）可以，看
      施工的師傅來決定，因為施工時需要預留電線長度，如果
      遇到不好的師傅，會預留比較多，等到開關安裝上去時，
      他再把多餘的電線剪下來帶走」等語（以上參本院審卷96
      年6 月20日審判筆錄第3 至9 頁）。
（二）是由證人張義鐏前述證詞，衡諸卷附之贓物認領保管單所
      示（參偵卷第25頁），參酌渠於檢察官偵查時之證詞（參
      偵卷第33至34頁）。可知渠係證稱渠為太力公司位於桃園
      縣八德市○○段A 案工地的現場監工，被告丙○○係太力
      公司之臨時僱員，於96年1 月23日任職，負責水管類的工
      作。上述工地的現場工作係渠在處理，被告丙○○在工作
      期間，渠均命被告丙○○修整水管，並未要求被告丙○○
      做電線方面的工作。被告丙○○工作一陣子後，表現不錯
      ，乃將太力公司位於桃園縣八德市○○路○ 段189 巷29弄
      1 衖2 號宿舍及倉庫鑰匙，交付被告丙○○，提供被告丙
      ○○住宿處所。贓物認領保管單所示之600V聚氯乙烯絕緣
      電線19捲，係太力公司所有，原先置於前述宿舍倉庫內遭
      人竊取，均係未拆封的新品，並非使用過之剩料。被告丙
      ○○離開工地之前數小時，都未有人去領前述型號之電線
      。被告丙○○在派出所時，承認係自太力公司上述宿舍倉
      庫取走前述電線。但上述電線有相當之價值，並不便宜，
      僅有渠個人或上司有權力同意領取。在上述工地工作之人
      員，使用電線後，如有剩料，均須交回工務所查驗，因電
      線很貴，較為短之電線，還可以做插座的迴路等情。
（三）被告丙○○於警詢、檢察官偵查時供稱：其因家裡有需要
      用到電線，乃於96年2 月5 日17時30分許，在桃園縣八德
      市○○路○ 段18 9巷29弄1 衖2 號宿舍、倉庫內，將600V
      聚氯乙烯絕緣電線取走放置於車號PD-579號重型機車上。
      而上述電線，係其每次施工剩下的，累積到19卷後將之載
      回家，張義鐏係其上司。於同日20時55分許，在苗栗縣頭
      份鎮○○路與民族路口，為警查獲等情（以上參偵卷第7
      至10頁、第29至30頁）。
（四）衡諸卷附之照片（參偵卷第26頁），及參照證人張義鐏之
      上述證詞，可知被告丙○○於上述時地，為警查獲之電線
      19捆，均係尚未拆封之新品。而為警查扣之電線，價值甚
      高，太力公司之員工於當日工作完畢，必須將剩料交付工
      務所查驗，被告丙○○於96年2 月5 日17時30分離開上述
      工地前數小時，均未有人領料，被告丙○○係做水管修整
      的工作，並未做電線方面的工作等情，已如前述。由此足
      證被告丙○○係趁其在太力公司做臨時工，持有太力公司
      上述宿舍倉庫鑰匙的機會，在上述時地，將太力公司前述
      未拆封之電線新品竊取後，置於前述機車，自上述宿舍，
      欲載運回苗栗縣造橋鄉住處，在行經頭份鎮○○路與民族
      路口時，為警查獲，應為案發之經過。是被告丙○○供稱
      為警查扣之電線，係渠工作時所餘之剩料累積而成等語，
      顯為虛妄，不足為採。
（五）至證人即太力公司之工務經理甲○○雖證稱被告丙○○於
      案發當天告知其欲至法院報到，於當日下午休假先行離開
      。被告丙○○96年2 月5 日請假，同年2 月7 日上午至工
      地上班即可等語（參本院審卷96年5 月30日審判筆錄第3
      至5 頁。），但上述證詞，並不能作為對被告丙○○有利
      之認定。而被告丙○○於本院審理時雖辯稱太力公司的小
      包商，告知其隔日要用到電線，其領完料之後，急著欲回
      苗栗向法院觀護人報到，乃將前述電線載回苗栗，俟報到
      完畢上工時，載將之載回工地使用等語。但查，被告丙○
      ○供稱：太力公司之工地，離上述宿舍約1.5 公里，騎機
      車約5 至7 分鐘等語（參本院審卷96年6 月20日審判筆錄
      第13至13頁），則果若其辯稱小包商急於使用上述電線為
      真，但前述工地與宿舍僅有5 至7 分鐘之車程，被告丙○
      ○將上述為警查扣之電線載回宿舍倉庫放置，並無困難。
      然被告丙○○竟大費周章地將前述電線，自桃園縣八德市
      騎乘機車載運回苗栗縣造橋鄉，欲於上班時再將前述電線
      ，自苗栗縣造橋鄉載回桃園縣八德市之工地，顯與常情不
      符。至被告丙○○復辯稱已將電線用帶子綁好，懶得解下
      來等語，更屬事後卸責之詞，不能採信。又被告丙○○提
      出之臺灣苗栗地方法院檢察署受保護管束人手冊影本1 份
      （附於本院審院96年5 月3 日準備程序筆錄之後），僅能
      證明其於96年2 月6 日上午10時，有至臺灣苗栗地方法院
      檢察署向觀護人報到之事實，但亦不能作為對被告丙○○
      有利之認定，附此敘明。
（六）綜上，被告丙○○上述辯解，顯為臨訟卸責之詞，不能採
      信。此外，復有贓物認領保管單、照片在卷可考，其竊盜
      犯行，洵堪認定。
三、核被告丙○○所為，係犯刑法第320 條第1 項之竊盜罪。又
    被告有前述之前科素行，於上述時間執行完畢，此有臺灣高
    等法院被告前案紀錄表1 份附卷可稽，其於執行完畢後5 年
    內，再故意犯本件有期徒刑以上之罪，爰依刑法第47條第1
    項之規定，論以累犯，並加重其刑。爰審酌被告正值壯年，
    於上述竊盜案件執行完畢後，再度竊盜，於入監執行假釋出
    獄後，在保護管束期間，仍不知悔改，不思以正當方法獲取
    金錢、財物，為貪圖私利，利用在被害人太力公司工作之機
    會，竊取被害人之財物，缺乏尊重他人財產權之觀念，且造
    成被害人財產上之損失，實不足取。又斟酌被告犯罪之動機
    、目的、手段、被害人所受之損害，暨考量其否認犯行飾詞
    卸責，犯後態度不佳等一切情狀，量處如主文所示之刑。
據上論斷，應依刑事訴訟法第299 條第1 項前段，刑法第320 條
第1 項、第47條第1 項，刑法施行法第1 條之1 ，判決如主文。
本案經檢察官魏宏安到庭執行職務。
中　　華　　民　　國　　96　　年　　7 　　月　　13　　日
                  刑事第三庭  審判長法　官　柳章峰
                                    法　官　吳國聖
                                    法  官  呂曾達
以上正本證明與原本無異。
如不服本判決，應於判決送達後10日內向本院提出上訴狀（應抄
附繕本）。告訴人或被害人如對於本判決不服者，應具備理由請
求檢察官上訴，其上訴期間之計算係以檢察官收受判決正本之日
期為準。
                                    書記官  許千士
中　　華　　民　　國　　96　　年　　7 　　月　　13　　日
如不服本判決應於送達後10日內向本院提出上訴狀。
附錄論罪科刑實體法條文：
刑法第320條第1項。
中華民國刑法第320條（普通竊盜罪、竊佔罪）
意圖為自己或第三人不法之所有，而竊取他人之動產者，為竊盜
罪，處 5 年以下有期徒刑、拘役或 5 百元以下罰金。
意圖為自己或第三人不法之利益，而竊佔他人之不動產者，依前
項之規定處斷。
前二項之未遂犯罰之。
